KOMISSA ANGE STEPHEN YAO

ETUDIANT

34,rue des aqueducs, 42300, Roanne

0767334890

yaostephen333@gmail.com

Âge: 19 ◆

Nationalité : cote d'ivoire

Statut marital: célibataire

PROFIL PROFESSIONNEL

Étudiant, très travailleur, ayant le sens des responsabilités, du respect et de la communication , qui a de l'expérience dans le travail de groupe, individuel ,demandant du dynamisme , du bon sens et tous logiciels informatiques permettant au bon déroulement d'une taches

COMPÉTENCES -

- Résolution de problèmes
- Esprit d'équipe
- Sociable
- Excellente communication
- Excellente présentation et sens de l'accueil
- Attentionné
- Organisé
- Pratique des langues étrangères (anglais)
- Bonne pratique de l'informatique
- Grande disponibilité (pratique souvent des horaires décalés)

PARCOURS PROFESSIONNEL

Receptioniste, 05/2021 - 07/2021

hotel ibis - roanne - cdd

- · Check in
- · check out
- · Acceuil des clients
- planifications des plannings nettoayages
- listing gouvernantes
- reservation

employer de magasin, 03/2020 - 09/2020

hayat - abidjan - Intérim

- Contrôle de la mise en rayon des produits effectué en examinant les articles, leurs prix et leur qualité et en signalant tout problème au supérieur
- Accueil et renseignement des clients effectué en suivant le règlement en vigueur dans le magasin et en ayant un comportement agréable, courtois et centré client.
- Aide aux clients dans leurs achats : déplacement des articles lourds, recouvrement des paiements et mise en sac des achats.

Serveur en restauration, 05/2019 - 09/2019

la cave – abidjan,cote d'ivoire – CDD

• Service en salle lors des vacances en assistant les clients dans le choix de leur commande et en déposant les plats sur leurs tables, soutenant ainsi les serveurs durant les périodes de forte affluence.

FORMATION

BUT: RESEAUX ET TELECOM, 09/2021 - En cours

IUT ROANNE - Roanne, 42

baccalaureat : science, 09/2020 - 07/2021

college catholique roger duqesne - gagnoa - assez bien

brevet: science, 09/2016 - 06/2017

IUT ROANNE - gagnoa(cote d'ivoire) - assez bien